# 包装物出租押金，会计准则的处理是否合理？

提问人：快枪 时间：2014-12-17 18:11:52
包装物出租的租金，按《企业会计准则》，租金收入应计入“其他业务收入”， 逾期未退包装物没收的押金计入其他业务收入，逾期未退包装物没收的加收的押金计入营业外收入。 而根据《小企业会计准则》，包装物租金及没收的押金均应计入营业外收入。 为什么两个准则对包装物出租会有不同的规定呢？ 《企业会计准则》将租金收入应计入“其他业务收入”是否是将包装物视同销售？但将没收的押金也作为其他业务收入感觉就不合理了。没收押金毕竟不属于企业日经经营活动。 所以感觉对包装物出租的处理，《小企业会计准则》的规定更为合理。

回答人：chenyiwei
包装物出租也是让渡资产使用权的一种方式，所以属于《企业会计准则第 14 号——收入》所规范的让渡资产使用权收入，确认为其他业务收入是合适的。押金没收具有一定的偶发性，并非“日常活动”，因此确认为营业外收入较为合理。 《小企业会计准则》的理念和基本概念框架与《企业会计准则》有较多差异，不能简单类比。